# 装机费用进成本还是销售费用？

提问人：fanwjsh 时间：2019-10-24 06:30:13
陈版你好。我司销售机器之前，会先给客户发样机试用一段时间（比如 3-6个月），如果客户对样机满意，我司再发新的机器给客户实现销售。样机试用完之后我司会回收，再发给下一个客户试用。请问在这个业务过程中：
1.销售机器时候的装机费用（工程师的差旅费、人工费，小的配件），应该计入成本还是销售费用？
2.免费提供的样机，后续作为固定资产管理的。在发出时也需要装机，所产生的装机费用（工程师的差旅费、人工费，小的配件），应该计入固定资产成本还是销售费用？
3.免费提供的样机，客户试用 3-6 个月后我司回收时，还涉及到拆机费用（工程师的差旅费、人工费，小的配件），这些又该记到哪里呢？
谢谢。

回答人：chenyiwei
1 、销售机器时候的装机费用（工程师的差旅费、人工费，小的配件），原准则下可以计入销售费用。新准则下参照《财政部会计司关于发布收入准则应用案例的通知》，根据此类费用发生于相关商品（设备）的控制权转移给客户之前还是之后，在之前的进成本，在之后的进销售费用。
2 、免费提供的样机，后续作为固定资产管理的。在发出时也需要装机，所产生的装机费用（工程师的差旅费、人工费，小的配件），应计入销售费用，因为样机被客户试用的时间不超过一年，且试用阶段尚未成立合同。
3 、拆机费用计入销售费用。

提问人：咕噜 123 时间：2019-10-24 06:30:13
@chenyiwei 陈版主，在审公司也是生产的定制化机器设备，该设备在工厂进行组装（大部分组装完毕），然后运到客户现场进行安装调试，此时会有一些配品配件及外围相关辅助设备等。合同明确约定，安装调试验收合格后确认履约完毕，另有 1 年质保期。咨询，安装过程需要 2-3周时间，在此工程人员的差旅等相关费用是计入该机器设备成本中，是否合理。项目组认为归入成本是正确的。

回答人：chenyiwei
可以这样理解。